臺灣臺北地方法院刑事判決　　　　　　　95年度訴字第1928號
公　訴　人　臺灣臺北地方法院檢察署檢察官
被　　　告　乙○○
指定辯護人　本院公設辯護人甲○○
上列被告因強盜案件，經檢察官提起公訴（九十五年度偵字第二
四二九一號），本院判決如下：
    主  文
乙○○意圖為自己不法之所有，攜帶兇器，以強暴至使不能抗拒
，而使他人交付其物，未遂，處有期徒刑年拾月。
扣案之安全帽壹頂、尖刀壹把均沒收。
    事  實
一、乙○○意圖為自己不法之所有，於民國九十五年十一月十日
    凌晨三時許，頭戴其所有之黑色安全帽為遮掩進入臺北市○
    ○區○○路二段二二○巷三十三號全家便利商店內，向該店
    店員丙○○佯稱欲購買大衛杜夫香菸，於丙○○轉身拿取香
    菸時，自其身上取出其所有預先準備之在客觀上足對人之生
    命、身體、安全構成威脅而具有危險性，可供兇器使用之尖
    刀一把，繼而手持尖刀指向已取畢香菸且已轉回正面面對乙
    ○○之丙○○，另手則與丙○○拉扯，喝令丙○○打開收銀
    機交付財物，否則就要動手等語，丙○○趁機先將收銀機鑰
    匙轉邊，並向乙○○佯稱收銀機鎖住無法開啟，乙○○遂翻
    身進入收銀檯內，以尖刀抵住丙○○腰部，以上開強暴方式
    至使丙○○不能抗拒，使丙○○交付收銀機內之財物，並自
    行出手至收銀機亂按欲開啟該收銀機，卻反不慎將該收銀機
    鎖住，嗣乙○○懷疑有人欲入內購物，遂自收銀檯內翻出，
    續與丙○○僵持，數分鐘後果有其他客人入內欲行購物，乙
    ○○遂暫將尖刀放入腰間褲子內，丙○○見狀趁機報警，員
    警據報後馳援現場而於該日凌晨三時三十分許將乙○○逮捕
    ，乙○○始未取得任何財物而未得逞，並當場扣得乙○○所
    有供犯罪所用之上開安全帽一頂及尖刀一把。
二、案經丙○○訴由臺北市政府警察局文山第二分局報請臺灣臺
    北地方法院檢察署檢察官偵查起訴。
    理  由
壹、程序方面：
  一、按「被告以外之人於審判外之言詞或書面陳述，除法律有
      規定者外，不得作為證據。」、「被告以外之人於檢察事
      務官、司法警察官或司法警察調查中所為之陳述，與審判
      中不符時，其先前之陳述具有較可信之特別情況，且為證
      明犯罪事實存否所必要者，得為證據。」、「被告以外之
      人於審判外之陳述，雖不符前四條之規定，而經當事人於
      審判程序同意作為證據，法院審酌該言詞陳述或書面陳述
      作成時之情況，認為適當者，亦得為證據。」、「當事人
      、代理人或辯護人於法院調查證據時，知有第一百五十九
      條第一項不得為證據之情形，而未於言詞辯論終結前聲明
      異議者，視為有前項之同意。」，刑事訴訟法第一百五十
      九條第一項、第一百五十九條之二、第一百五十九條之五
      第一項、第二項分別定有明文。
  二、被告乙○○之指定辯護人於本院行準備程序時代被告主張
      告訴人丙○○於警詢中之指訴為審判外之陳述，不具證據
      能力，對公訴人所提出之其他證據無意見，均認為有證據
      能力等語（見本院九十五年十二月二十八日準備程序筆錄
      ）。矧本院於九十六年四月十八日審理時業已傳訊告訴人
      以證人身分到庭具結作證，且告訴人於本院所為之證言與
      渠先前於司法警察調查中所為之陳述相符，是渠先前於警
      詢時之陳述並無刑事訴訟法第一百五十九條之二之情形，
      揆之前揭說明，告訴人先前於警詢中之指訴，顯然無證據
      能力，不得作為本案判斷之依據，其餘公訴人所提出之證
      據，則均有證據能力。
貳、實體方面：
  一、上開事實，業據被告於本院審理中自白不諱，核與證人即
      告訴人丙○○於本院審理中證述情節相符，並經本院勘驗
      當日案發時之現場監視錄影光碟片屬實（見本院九十六年
      四月十八日審判筆錄），又有當日現場監視錄影光碟片翻
      拍照片在卷可按，暨扣案之安全帽一頂、尖刀一把及上開
      物品之照片列印資料可佐，是被告之任意性自白顯與事實
      相符。綜上，本案事證明確，被告犯行堪以認定，應予依
      法論科。
  二、查扣案之尖刀為金屬製成，且屬質硬型尖之物品，於客觀
      上已足對人之生命、身體、安全構成威脅而具有危險性，
      自屬兇器。核被告所為，係犯刑法第三百三十條第二項、
      第一項之攜帶兇器強盜未遂罪（犯強盜罪而有刑法第三百
      二十一條第一項第三款之情形）。被告已著手於攜帶兇器
      加重強盜行為之實施，然並未取得任何財物置於其實力支
      配之下，犯罪尚屬未遂，依刑法第二十五條第二項之規定
      ，減輕其刑。爰審酌被告並無前科，雖患有重度憂鬱症，
      但於行為時之精神狀態，經鑑定後並未達到精神耗弱或心
      神喪失之程度，此有臺北市立萬芳醫院－委託財團法人私
      立臺北醫學大學辦理九十六年一月二十五日萬院醫病字第
      ○九六○○○○六○二號函暨檢附之病歷資料、九十六年
      三月三十日萬院精字第○九六○○○一九八四號函暨檢附
      之精神鑑定報告書在卷可按，其為本案犯行之犯罪動機、
      目的、所為攜帶兇器加重強盜之犯行業已影響社會治安，
      並對告訴人之心理造成重大影響，然尚未取得任何財物暨
      犯罪後曾否認犯行，經本院詰問證人丙○○及勘驗現場錄
      影光碟片後始坦承犯行之態度等一切情狀，量處如主文所
      示之刑，以示懲儆。
三、至扣案之安全帽一頂及尖刀一把，均為被告所有，復為供犯
    前揭加重強盜罪所用之物，業據被告供陳在卷，爰依刑法第
    三十八條第一項第二款之規定宣告沒收之。
據上論斷，應依刑事訴訟法第二百九十九條第一項前段，刑法第
三百三十條第二項、第一項、第二十五條第二項、第三十八條第
一項第二款，判決如主文。
本案經檢察官江貞諭到庭執行職務
中　　華　　民　　國　　96　　年　　5　　 月　　3　　 日
  　　　　　　　　刑事第九庭  審判長法  官  蘇素娥
                                    法  官  林怡秀
                                    法　官　黃紹紘
以上正本證明與原本無異。
如不服本判決，應於判決送達後十日內向本院提出上訴狀（應抄
附繕本）。告訴人或被害人如對於本判決不服者，應具備理由請
求檢察官上訴，其上訴期間之計算係以檢察官收受判決正本之日
期為準。
　　　　　　　　　　　　　　　　    書記官　陳靜君
中　　華　　民　　國　　96　　年　　5　　 月　　3　　 日
附錄本案論罪科刑所犯法條全文
刑法第三百三十條
犯強盜罪而有第三百二十一條第一項各款情形之一者，處七年以
上有期徒刑。
前項之未遂犯罰之。
